# Introduction

On essaye de constituer une base de donnée sur des films pornographiques.

Pour le cela, on charge des packages :

```{r}
pacman::p_load(rvest,
               rio,
               foreach,
               httr,
               tidyverse)
```

On travail sur le studio *grooby.com*. On défini l'url qui contient les infos de ce studio

```{r}
site = "http://www.iafd.com/"
url = "http://www.iafd.com/distrib.rme/distrib=9788/grooby.com.htm"
```

# Partie 1 : le début des ennuis

Dans un premier temps on récupère tout les films produits par ce studio.

```{r}
Studio =  url %>% 
  GET(.,
      timeout(1000)) %>% 
  read_html
  
# Pour avoir la base en nested list
# table = Studio_film %>%
#   html_table()

# Pour avoir la base en data frame
table1 = url %>% 
  GET(.,
      timeout(1000)) %>% 
  read_html %>% 
  html_node('table') %>% 
  html_table()
```

On obtient une base de données de `r nrow(table1)` occurences et `n ncol(table1)` variables.

La base de données se présente sous la forme :

`r head(table1,n = 1)`

# Partie 2 : le début de la souffrance

Maintenant que nous avons les informations de toutes les productions du studio, on doit récupérer les informations pour chacun de ces films. Dans un premier temps je fais une boucle qui me permet de récupérer le lien du site associé à chaque film. C'est ici qu'on déféni combien de film différent va contenir notre base de donnée. Ici suite à des soucis d'Internet, je prend les 200 premiers films.

```{r}
# mini base pour tester
# test0 = table1 %>%
#   head(n = 50)

#liste = foreach(i = 1:nrow(test0)) %do% {
liste = foreach(i = 1:nrow(table1)) %do% {
  
          test = Studio %>%
            html_nodes(xpath = paste0('//*[@id="distable"]/tbody/tr[',i,']/td[1]/a')) %>%
            html_attr("href")
}

liste = liste  %>% 
  enframe() %>% 
  mutate(value = paste0(site,
                        value))
```

Ensuite dans ce lien on récupère les informations qui nous intérèsse :

# Récupérer toutes les informations des films

On défini une variable qui contient les rôles/positions des acteurs.

```{r}
role = "Top|Bottom|MastOnly|Facial|IR|CumSwap|Creampie|DAP|Fisting"#il faut peut-être rajouté d'autres rôles je m'y connais pas trop
```

## Création de variable

Fonction pour définir les pages de données. Ici on va définir toute les pages internets qu'on va web scrapper.

```{r}
DATA <- function(liste,
                 ...){
  
    data = liste %>%
    GET(.,
        timeout(1000)) %>%
    read_html
  
  return(data)
}
```

Fonction pour avoir les titres du film.  On récupère le titre et son alias ainsi que sa date de sortie. J'indique le chemin xpath de l'élément que je veux web scrapper. J'obtiens cet élements pour tous les n présents dans ma base data. Ne reste plus qu'à nettoyer et metttre en forme les données.

```{r}
TITRE <- function(liste,
                  data,
                  ...){
  
  data = data %>% 
    map(~html_text(html_nodes(x = .,
                              xpath = "/html/body/div/div[1]/div"))) %>% 
    unlist() %>% 
    enframe()
  
  TITRE = data %>% 
    mutate(Link = liste,
           value = str_replace_all(string = value,
                                   pattern = "\\n|\\r|\\t",
                                   replacement = " "),
           value = str_trim(value),
           Date = str_extract(string = value,
                              pattern = '\\(\\d*\\)'),
           `Also Known` = str_extract(string = value,
                                      pattern = '(?<=Also\\sKnown\\sAs).*'),
           Title = str_extract(string = value,
                               pattern = '^.*(?=(\\(\\d))|^.*'),
           Date = str_replace_all(string = Date,
                                  pattern = '\\D',
                                  replacement = ""),
           Title = str_trim(Title)) %>% 
    select(-value,
           -name)
  
  return(TITRE)
}
```

Fonction pour avoir les noms des acteurs. Pareil que précédement, j'indique ce que je veux importer et je nettois. On n'oublis pas d'indiquer une clé de fusion commune au fonction qui sera le lien de la page internet.

```{r}
NAME <- function(liste,
                 data,
                 ...){
  
  data = data %>%
    set_names(liste) %>% 
    map(~html_text(html_nodes(x = .,
                              css = ".castbox"))) %>%
    unlist() %>% 
    enframe()
  
 NAME = data %>% 
   mutate(Link = if_else(str_detect(string = name,
                                    pattern = '\\d*$') == TRUE,
                         str_replace(string = name,
                                     pattern = '\\d*$',
                                     replacement = ""),
                         name),
          Role = if_else(str_detect(string = value,
                                    pattern = role) == TRUE,
                         str_extract_all(string = value,
                                         pattern = role),
                         list("")),
          Role = str_replace_all(string = paste0(Role),
                                 pattern = "\\b(\\w+)\\b(?=.*\\b\\1\\b)",
                                 replacement = ""),
          Role = str_replace_all(string = Role,
                                 pattern = '(^c\\(|\\"\\)|"|\\s)',
                                 replacement = ""),
          Role = str_trim(str_replace_all(string = Role,
                                 pattern = "(^\\W|(?<=\\W)\\W)",
                                 replacement = " ")),
          Name = str_trim(str_extract_all(string = value,
                                          pattern = '^.*(?=(\\())|^.*')),
          Name = str_replace_all(string = Name,
                                 pattern = "(Top|Bottom|MastOnly|Facial|IR|CumSwap|Creampie|DAP|Fisting)$",# role
                                 replacement = "")) %>% 
   select(-value,
          -name)
 
 return(NAME)
 
} 
```

Fonction pour avoir les caractéristiques des films. Strictement pareille qu'avant.

```{r}
CHARACTERIZE <- function(data,
                         liste,
                         ...){
    data1 = data %>%
    set_names(liste) %>% 
    map(~html_text(html_nodes(x = .,
                              css = "p.bioheading"))) %>% 
    unlist() %>% 
    enframe()
    
    
  data2 = data %>%
    set_names(liste) %>% 
    map(~html_text(html_nodes(x = .,
                              css = "p.biodata"))) %>%
    unlist() %>% 
    enframe(value = "movieData")
  
  data3 = left_join(data1,
                    data2,
                    by = "name")
  
CHARACTERIZE = data3 %>% 
  mutate(Link = if_else(str_detect(string = name,
                                    pattern = '\\d*$') == TRUE,
                         str_replace(string = name,
                                     pattern = '\\d*$',
                                     replacement = ""),
                         name)) %>% 
  select(-name) %>% 
  pivot_wider(names_from = value,
              values_from = movieData) 

return(CHARACTERIZE)

}
```

Fonction qui réuni toute les autres fonctions. C'est ici qu'on assemble le résultat des fonctions précédentes.

```{r}
MOVIE <- function(liste,
                  ...){
  
data = liste %>% 
  map(.x = .,
      .f = ~DATA(liste = .))
  
titre = liste %>% 
  TITRE(liste = .,
        data = data)

name = liste %>% 
  NAME(liste = .,
       data = data)

chara = liste %>% 
  CHARACTERIZE(liste = .,
               data = data)

MOVIE = titre %>% 
  left_join(chara, 
            by = "Link") %>% 
  left_join(name, 
            by = "Link")
  
  return(MOVIE)
  
}

test = liste %>% 
  MOVIE(liste = liste$value)
```

On export le rendu.

```{r}
test %>% 
  export("C:/Users/bleac/OneDrive/Bureau/Sakura/Porn_Films.rds")
```

## Récupérer les informations des acteurs

Le but maintenant est de récupérer les informations des acteurs qu'on trouve dans chacun des films. On constitue dans une premier temps la liste des acteurs à récupérer.

```{r}
liste = liste$value %>% 
  map(.x = .,
      .f = ~DATA(liste = .)) %>% 
  map(.x =.,
      .f = ~ html_attr(x = html_nodes(x = .,
                                      xpath = "/html/body/div/div[2]/div[2]/div[1]/div[2]/div/div/div/p/a"),
                       name = "href")) %>% 
  unlist %>% 
  enframe %>% 
  mutate(page_perso = paste0(site,
                             value)) %>% 
  select(-name,
         -value) %>% 
  distinct()

# liste %>% 
#   export("C:/Users/bleac/OneDrive/Bureau/Sakura/Liste_Acteurs.rds")
```

Ensuite on importe les pages html.

```{r}
liste = "C:/Users/bleac/OneDrive/Bureau/Sakura/Liste_Acteurs.rds" %>% import
#http://www.iafd.com/distrib.rme/distrib=9788/grooby.com.htm

data = liste$page_perso %>% 
  map(.x = .,
      .f = ~ DATA(liste = .))
```

On récupère les informations qui nous intérèsse maintenant :

## Le nom d'artiste

```{r}
test = data %>% 
  set_names(liste$page_perso) %>% 
  map(~html_text(html_nodes(x = .,
                            css = "#top"))) %>%
  unlist %>% 
  enframe(value = "Name",
          name = "Link_perso")
```

## Caractéristiques

Vecteur qui indique les colonnes à garder.

```{r}
informations = c("Alias", "Birthday",
                 "Astrology", "Birthplace",
                 "YearsActive", "Ethnicity",
                 "Nationality", "HairColor",
                 "Height", "Weight",
                 "Measurements", "Tattoos",
                 "Piercings", "Alias",
                 "Birthday", "Website",
                 "HairColors", "YearActive",
                 "DateofDeath")
```

On enlève les informations concernant les websites et les awards des acteurs. On traitera ces informations à part.

```{r}
## Récupérer les names

test0 = data %>%
  set_names(liste$page_perso) %>% 
  map(~html_text(html_nodes(x = .,
                            css = ".bioheading"))) %>% 
  unlist() %>% 
  enframe(value = "Information") %>% 
  mutate(Information = str_replace_all(string = Information,
                                       pattern = '\\s*',
                                       replacement = ""),
         Information = if_else(Information == "PerformerAKA",
                               "Alias",
                               if_else(Information %in% informations,
                                       Information,
                                       paste("Award:", 
                                             Information,
                                             sep = " "))),
         Link_perso = if_else(str_detect(string = name,
                                         pattern = '\\d*$') == TRUE,
                              str_replace(string = name,
                                          pattern = '\\d*$',
                                          replacement = ""),
                              name)) %>% 
  select(-name)

test1 = test0 %>% 
  filter(!str_detect(string = Information,
                     pattern = "^(Award|Website)"))

test11 = test1 %>%
  mutate(pseudo =str_extract(string = Link_perso,
                             pattern = "(?<=perfid=)\\w+"),
         pseudo = paste0(pseudo,
                         row.names(.)))

## Récupérer les values

test00 = data %>%
  set_names(liste$page_perso) %>% 
  map(~html_text(html_nodes(x = .,
                            css = ".biodata"))) %>%
  unlist() %>% 
  enframe() %>% 
  mutate(Link_perso = if_else(str_detect(string = name,
                                         pattern = '\\d*$') == TRUE,
                              str_replace(string = name,
                                          pattern = '\\d*$',
                                          replacement = ""),
                              name)) %>% 
  select(-name)

test2 = test00 %>% 
  filter(!str_detect(string = value,
                     pattern = "^(http|Nominee|Winner)"))

test22 = test2 %>%
  mutate(pseudo =str_extract(string = Link_perso,
                             pattern = "(?<=perfid=)\\w+"),
         pseudo = paste0(pseudo,
                         row.names(.)))
```

On traite les informations sur les web sites et les awards.

```{r}
test3 = test0 %>% 
  anti_join(test1) %>% 
  mutate(jointure = if_else(Information == "Website",
         "Site",
         "Award"))

test4 = test00 %>% 
  anti_join(test2) %>% 
  mutate(jointure = if_else(str_detect(string = value,
                                       pattern = "^http"),
                            "Site",
                            "Award"))
data5 = test3 %>% 
  left_join(test4,
            by = c("jointure",
                   "Link_perso")) %>% 
  group_by(Information,
           Link_perso) %>% 
  mutate(info_group = paste0(value, 
                             collapse = ", ")) %>%
  select(-jointure,
         -value) %>% 
  distinct() %>% 
  pivot_wider(names_from = Information,
              values_from = info_group)
```

On met en forme les données.

```{r}
data3 = left_join(test11,
                  test22,
                  by = c("pseudo",
                         "Link_perso")) %>% 
  select( -pseudo) %>%
  pivot_wider(names_from = Information,
              values_from = value)

data4 = data3 %>% 
  mutate(YearsActive = if_else(is.na(YearsActive) == TRUE &
                                 is.na(YearActive) == FALSE,
                               YearActive,
                               YearsActive),
         HairColors = if_else(is.na(HairColors) == TRUE &
                               is.na(HairColor) == FALSE,
                             HairColor,
                             HairColors),
         Age = str_replace_all(string = str_extract_all(string = Birthday,
                                                        pattern = "\\(([^)]+)\\)"),
                               pattern = "\\D",
                               replacement = ""),
         Age = if_else(Age == "0",
                       NA_character_,
                       Age),
         StartAge = str_replace_all(string = str_extract_all(string = YearsActive,
                                                             pattern = "\\(([^)]+)\\)"),
                                    pattern = "\\D",
                                    replacement = ""),
         StartAge = if_else(StartAge == "0",
                            NA_character_,
                            StartAge),
         Taille_cm = str_replace_all(string = str_extract_all(string = Height,
                                                              pattern = "\\(([^)]+)\\)"),
                                     pattern = "\\D",
                                     replacement = ""),
         Taille_cm = if_else(Taille_cm == "0",
                             NA_character_,
                             Taille_cm),
         Poids_kg = str_replace_all(string = str_extract_all(string = Weight,
                                                             pattern = "\\(([^)]+)\\)"),
                                    pattern = "\\D",
                                    replacement = ""),
         Poids_kg = if_else(Poids_kg == "0",
                            NA_character_,
                            Poids_kg),
         Gender = str_extract(string = Link_perso,
                              pattern = "(?<=gender=)\\w")) %>% 
  mutate_at(c("Height",
              "Weight",
              "Birthday",
              "YearsActive"), 
            ~ str_replace_all(string = .,
                              pattern = "\\(([^)]+)\\)",
                              replacement = "")) %>% 
  mutate_at(c("Nationality",
              "Ethnicity",
              "HairColors"),
            ~ str_replace_all(string = .,
                              pattern = '\\/',
                              replacement = ", ")) %>%
  mutate_at(c("Nationality",
              "Ethnicity",
              "HairColors"),
            ~ str_to_title(.)) %>% 
  select(-YearActive,
         -HairColor)
```

On assemble les différents composants

```{r}
data5 = test %>% 
  left_join(data4,
            by = "Link_perso") %>% 
    left_join(data5,
            by = "Link_perso")
```

On export le rendu.

```{r}
data5 %>%
  export("C:/Users/bleac/OneDrive/Bureau/Sakura/Porn_Acteurs.rds")
```
