---
title: "Porn"
subtitle: 'Sociologie des réseaux'
date: "`r format(Sys.time(), '%d %B, %Y')`"
author: 'Beuchon Timothé'
output:
  html_document:
    keep_md: no
    code_folding: show
    code_download: TRUE
    toc: TRUE
    toc_float: TRUE
---

```{r setup, include=FALSE}
knitr::opts_chunk$set(echo = TRUE)
```

# Import


Nous importons les bases de données et quelques packages.

```{r}
pacman::p_load(rio,
               igraph,
               tidyverse)

Donnees = "C:/Users/bleac/OneDrive/Bureau/Sakura/Porn_Films.rds" %>% 
  import

Donnees_acteur = "C:/Users/bleac/OneDrive/Bureau/Sakura/Porn_Acteurs3.rds" %>%
  import 
```

Nous avons deux bases :

* La première base de données est composée de `r nrow(Donnees)` occurences et de `r ncol(Donnees)`. Les occurences représentent chaque acteurs unique pour chacun des films du studio grooby.
* La seconde base de données est composée `r nrow(Donnees_acteur)` occurences et de `r ncol(Donnees_acteur)`. Les occurences représentent les acteurs unique du studio grooby.

## Mise en forme

Ici on met en forme et on corrige les données issues du web scraping.

```{r}
role = "AnalToy|IR|Top(?!az)|Facial|Anal(?!ie)|Bald(?!\\w)|DAP|CumSwap|Fisting|BJOnly|DP|Pee|GS|Creampie|HJOnly|LezOnly|AutoFellatio|NonSex|Swallow(?!s)|A2M"

Donnees1 = Donnees %>% 
  mutate(Name = str_replace_all(string = Name,
                                pattern = "MastOnly|IR|Top(?!az)|Facial|Bottom",
                                replacement = ""),
         Name = str_replace(string = Name,
                             pattern = "DPP",
                             replacement = "DP"),
         Role1 = if_else(str_detect(string = Name,
                                    pattern = role) == TRUE,
                         str_extract_all(string = Name,
                                         pattern = role),
                         list("")),
         Role1 = str_replace_all(string = paste0(Role1),
                                 pattern = '(^c\\(|\\"\\)|"|\\s)',
                                 replacement = ""),
         Role = paste(Role, 
                      Role1,
                      sep = ", "),
         Role = str_trim(str_replace(string = Role,
                                     pattern = "^,",
                                     replacement = "")),
         Name = str_trim(str_replace_all(string = Name,
                                         pattern = role,
                                         replacement = "")),
         Role = str_replace(string = Role,
                            pattern = "^,|,$",
                            replacement = ""),
         Name = if_else(Name == "Karlessa",
                        "Karlessa Top",
                        Name),
         Name = if_else(Name == "Apple",
                        "Apple Bottom",
                        Name),
         Name = if_else(Name == "Tony",
                        "Tony Top",
                        Name),
         Name = if_else(Name == "Tony Top" &
                          Title == "Bree Bella and Tony Fuck Each Other",
                        "Tony",
                        Name),
         Name = if_else(Name == "Rodrigo" &
                          Title == "Kasey Kei Gets a Creampie",
                        "Rodrigo Amor",
                        Name),
         Name = if_else(Name == "$cam Likely",
                        "Cam Likely",
                        Name),
         Name = str_to_title(Name),
         Title = if_else(Link == "http://www.iafd.com//title.rme/title=leticia/year=2003/leticia.htm",
                         "Leticia (2003)",
                         Title),
         Title = if_else(Link == "http://www.iafd.com//title.rme/title=leticia/year=2004/leticia.htm",
                         "Leticia (2004)",
                         Title)) %>% 
  select(-Role1)
```

## Vérification

Nous vérifions que les noms des acteurs concordent dans les deux bases de données.

```{r}
b = Donnees_acteur %>% 
  select(Name) %>% 
  mutate(Name = str_to_title(str_trim(string = Name)))

test = str_to_title(unique(Donnees1$Name)) %>%
  enframe(value = "Name")

test0 = b %>% 
  anti_join(test,
            by = "Name")
test00 = test %>% 
  anti_join(b,
            by = "Name") %>% 
  select(-name)

Supr = bind_rows(test0,
                 test00)
rm(test0,
   test00,
   test,
   b)
```

On enlève deux acteurs pour les raison suivante : 

* rajouté au site après le premier web scraping qui consitue la base Film mais avant le second qui consititue la base Acteur
* acteur qui pose soucis dans la façon dont il est enregistré dans le site (caractère non escapé dans son titre)

# Base film

On constitue une liste qui nous sert de référence pour connaître les différents acteurs dans chaque films.

```{r}
Liste_film = Donnees1 %>% 
  select(Title,
         Name) %>% 
  group_by(Title) %>% 
  mutate(n = 1,
         n = cumsum(n)) %>% 
  pivot_wider(names_from = n,
              values_from = Name) %>% 
  ungroup()
```

Nous avons donc une base de référence qui contient `r nrow(Liste_film)` film différents avec au maximum `r ncol(Liste_film)` acteurs différents.

# Liste acteurs

Nous constituons la base des acteurs. Nous filtrons pour ne garder que les noms d'acteurs qui ne sont pas présent en double, on a pas moyen de contrôler cela, il faudrait (re)faire du web scraping pour récupérer la liste de film présent sur les pages personnels des acteurs.

```{r}
level_key <- c(None = 0,
               `No data` = NA_character_,
               .default = 1)

Donnees_acteur1 = Donnees_acteur %>%
  mutate(Name = str_to_title(str_trim(Name))) %>%
  select(Name,
         Taille_cm,
         Poids_kg,
         Tattoos,
         Piercings,
         Gender) %>%
  mutate(Gender = recode(.x = Gender,
                         "f" = "2",
                         "m" = "1",
                         .default = NA_character_),
         Tattoos = recode(.x = Tattoos,
                          !!!level_key),
         Piercings = recode(.x = Piercings,
                            !!!level_key)) %>% 
  mutate(db = duplicated(Name)|
           duplicated(Name,
                      fromLast = TRUE)) %>% 
  filter(!db == "TRUE") %>%
  select(-db) %>%
  anti_join(Supr,
            by = "Name")

a = unique(Donnees_acteur1$Name) %>% 
  enframe()

Donnees_acteur1 = Donnees_acteur1 %>% 
  inner_join(a,
             by = c("Name" = "value"))

filtre = Donnees_acteur1 %>%
  select(Name,
         name)

Donnees1 = Donnees1 %>%
  inner_join(filtre,
             by = "Name")
```

# Matrice

On constitue notre matrice carré avec l'idée qu'elle puisse indiquer les connections entre acteurs. Si un acteur $I$ à joué dans le même film que l'acteur $J$ alors il y a aura la valeur $1$ placé à l'intersection. Si un acteur $I$ à joué $n$ fois dans le même film que l'acteur $J$ alors il y a aura la valeur $n$ placé à l'intersection.

```{r}
test = Donnees1 %>% 
  anti_join(Supr,
            by = "Name")  %>% 
  select(Title,
         Name) %>%
  group_by(Title) %>% 
  mutate(test1 = paste(Name,
                       collapse = ", "),
         test0 = if_else(str_detect(string = test1,
                                    pattern = ", ") == TRUE,
                         str_trim(str_replace(string = test1,
                                              pattern = Name,
                                              replacement = "")),
                         test1),
         test0 = str_trim(str_replace(string = test0,
                                      pattern = "^,\\s|\\s,|,\\s$",
                                      replacement = ""))) %>% 
  separate(test0,
           c("A", "B", "C", "D", "E"),
           sep = ",") %>%
  ungroup %>% 
  select(-test1) %>% 
  pivot_longer(cols = c("A", 
                        "B",
                        "C",
                        "D",
                        "E")) %>% 
  filter(!is.na(value) & ! value == "") %>% 
  mutate(value = str_trim(value))

test1 = test %>% 
  select(-Title,
         -name) %>% 
  group_by(Name,
           value) %>% 
  summarise(n = n()) %>% 
  ungroup

test2 = test1 %>% 
  left_join(a, 
            by = c("Name" = "value")) %>% 
  left_join(a,
            by = "value") %>% 
  select(-Name,
         -value,
         Name = name.x,
         value = name.y,
         n) %>%
  spread(value,
         n, 
         fill = 0) %>% 
  select(-Name)
```

Nous avons maintenant une matrice carré qui regroupe les interconnections pour `r nrow(test2)` acteurs.


```{r}
test2 %>% 
  export("C:/Users/bleac/OneDrive/Bureau/Sakura/Matrice_poids.rds")

Donnees_acteur1 %>% 
  export("C:/Users/bleac/OneDrive/Bureau/Sakura/Attributs.rds")
```

# Analyse avec force des liens

Ici est présenté la façon de traiter le graph si l'on considère le "poids".$$Weight = n_{IJ}$$

```{r}
graph = graph.adjacency(as.matrix(test2),
                        weighted = TRUE,
                        mode = "undirected")

t = as.matrix(Donnees_acteur1)

for (i in V(graph)) { # Pour chaque individus de graph
  for (j in colnames(t)) { # Pour chaque colonne de Elattributes
    graph <- set.vertex.attribute(graph = graph, # le graph
                                  name = j, # le nom des attribue à faire (acteurs ici)
                                  index = i, # A quelle colonne
                                  value = t[i, j]) # la valeur à mettre
  }
}

summary(graph)
```

## Distribution des degrées 

Je visualise la distribution des degrées dans mon réseaux.

```{r}
plot(degree.distribution(graph,
                         mode = "all",
                         cumulative=T), 
     pch=19, 
     cex=1, 
     col="orange",
     xlab="Degré",
     ylab="Fréquence cumulative")
```

On est en présence d'une loi de puissance. Pourquoi ? est-ce parce qu'une minorité d'acteur concentre un grand nombre de connection ou est-ce dû à un problème dans la façon que nous avons constitué la matrice 

## Représentation du réseau

```{r}
plot(graph, 
     edge.curved= .4,
     edge.width = E(graph)$weight/4,
     vertex.size = 5,
     vertex.label = NA,
     edge.arrow = NA)
```

## Représentation du réseau ego centré

```{r}
ego = make_ego_graph(graph, 
                     order = 1,
                     nodes = V(graph)[115],#2677 #54 #21
                     mode ="all",
                     mindist = 0)[[1]]

col2 <- rep("grey40",
            vcount(ego))
neigh.nodes <- neighbors(ego,
                         V(ego)[name==" 115"],
                         mode="all")

col2[neigh.nodes] <- "#ff9d00"

col2[V(ego)$name==" 115"] <- "#ff5100"

plot(ego,
     edge.curved= .4,
     edge.width = E(ego)$weight/2,
     #V(ego)$Name,
     vertex.label.dist = 1,
     vertex.label.cex = .75,
     vertex.label.degree = 0,#-pi/2
     vertex.label.color="gray2",
     vertex.color = col2,
     vertex.shape =  c("square",
                       "circle")[as.numeric(V(ego)$Gender)],
     main = "Réseau egocentré de l'acteur numéro 115",
     sub = "Avec Ego"
     )
```

Comme ego est connecté avec lui même, puisqu'il a joué dans un film en solitaire, on doit le cibler en inversant les lignes de codes par rapport à la méthode vu en cours. 

```{r}
ego = make_ego_graph(graph, 
                     order = 1,
                     nodes = V(graph)[74],#2677 #54 #21
                     mode ="all",
                     mindist = 0)[[1]]

col2 <- rep("grey40",
            vcount(ego))

col2[V(ego)$name=="  74"] <- "#ff5100"

neigh.nodes <- neighbors(ego,
                         V(ego)[name=="  74"],
                         mode="all")

col2[neigh.nodes] <- "#ff9d00"

plot(ego,
     #vertex.label = V(ego)$Name,
     edge.width = E(ego)$weight/2,
     vertex.color=col2,
     vertex.size=9,
     main = "Réseau egocentré de l'acteur numéro 74",
     sub = "Avec Ego")
```

Ego n'a pas joué seul dans un film, il est possible de le cibler avec la méthode vu en cours.

```{r}
ego = make_ego_graph(graph, 
                     order = 1,
                     nodes = V(graph)[527],
                     mode ="all",
                     mindist = 0)[[1]]

col2 <- rep("grey40",
            vcount(ego))

neigh.nodes <- neighbors(ego,
                         V(ego)[name==" 527"],
                         mode="all")

col2[neigh.nodes] <- "#ff9d00"

col2[V(ego)$name==" 527"] <- "#ff5100"

plot(ego,
     #vertex.label = V(ego)$Name,
     edge.width = E(ego)$weight/2,
     vertex.color=col2,
     vertex.size=9,
     main = "Réseau egocentré de l'acteur numéro 527",
     sub = "Avec Ego")
```


# Analyse sans force des liens

Ici est présenté la façon de traiter le graph si l'on considère le "poids" n'existe pas. $$n_{IJ}=1$$ 

```{r}
test22 = test2 %>%
  mutate_all(.funs = ~recode(.x = .,
                             `0`= 0,
                             .default = 1))

graph2 = graph.adjacency(as.matrix(test22),
                        mode = "undirected")

#t = as.matrix(Donnees_acteur1)

for (i in V(graph2)) { # Pour chaque individus de graph
  for (j in colnames(t)) { # Pour chaque colonne de Elattributes
    graph2 <- set.vertex.attribute(graph = graph2, # le graph
                                   name = j, # le nom des attribue à faire (acteurs ici)
                                   index = i, # A quelle colonne
                                   value = t[i, j]) # la valeur à mettre
  }
}

summary(graph2)
```

## Distribution des degrées 

Je visualise la distribution des degrées dans mon réseaux.

```{r}
plot(degree.distribution(graph2,
                         mode = "all",
                         cumulative=T), 
     pch=19, 
     cex=1, 
     col="orange",
     xlab="Degré",
     ylab="Fréquence cumulative")
```

On est en présence d'une loi de puissance. Pourquoi ? est-ce parce qu'une minorité d'acteur concentre un grand nombre de connection ou est-ce dû à un problème dans la façon que nous avons constitué la matrice ?

## Représentation du réseau

```{r}
plot(graph2, 
     edge.curved= .4,
     vertex.size = 5,
     vertex.label = NA,
     edge.arrow = NA)
```
